臺灣高等法院臺中分院民事裁定　　　　　100年度抗字第294號
抗　告　人　邱雯雯
相　對　人　倪玲玉
送達代收人　游雅鈴
上列抗告人因與相對人間假扣押事件，對於中華民國100年4月29
日臺灣彰化地方法院100年度裁全字第417號裁定，提起抗告，本
院裁定如下：
    主  文
抗告駁回。
抗告訴訟費用由抗告人負擔。
    理  由
一、按債權人就金錢請求或得易為金錢請求之請求，欲保全強制
    執行者，得聲請假扣押。請求及假扣押之原因，應釋明之。
    前項釋明如有不足，而債權人陳明願供擔保或法院認為適當
    者，法院得定相當之擔保，命供擔保後為假扣押，民事訴訟
    法第522條第1項、第526條第1項、第2項定有明文。故債權
    人就假扣押之請求及原因，倘已釋明，僅係釋明不足，法院
    仍得命債權人供擔保後為假扣押。又稱釋明者，僅係法院就
    某項事實之存否，得到大致為正當之心證，即為已足，此與
    證明須就當事人所提證據資料，足使法院產生堅強心證，可
    確信其主張為真實者，尚有不同（最高法院100年度台抗字
    第331號裁定意旨參照）。查本件相對人主張其與抗告人之
    兄長邱政杰為夫妻，其已對邱政杰提出離婚、酌定子女親權
    及請求剩餘財產之本案訴訟，並向原法院聲請對邱政杰為假
    扣押獲准，詎邱政杰為免其投資、設於新北市土城區之亞勝
    工業有限公司（下稱亞勝公司）之股權遭假扣押，竟利用原
    法院囑託臺灣板橋地方法院執行之空檔，與抗告人共同基於
    損害相對人債權之意圖，將亞勝公司之股權全數移轉予抗告
    人，並變更公司負責人為抗告人，致法院扣押該等股權無著
    ，是依民法第184條第1項規定，抗告人應對相對人負損害賠
    償責任，且抗告人業與邱政杰共同因損害債權之行為遭起訴
    ，從而恐有於相對人請求損害賠償訴訟判決確定前脫產之意
    圖，誠有假扣押之必要，爰聲請假扣押等情，業據提出戶籍
    謄本、離婚協議書、原法院裁定、提存書、原法院民事執行
    處查封登記函、亞勝公司資料查詢單、原法院函及執行命令
    、臺灣板橋地方法院函及執行命令、臺灣彰化地方法院檢察
    署檢察官就邱政杰及抗告人毀損債權等案件之起訴書等影本
    為證，堪認相對人就其假扣押之金錢請求（對抗告人之損害
    賠償債權）及原因，已為釋明，縱就假扣押之原因釋明略有
    不足，原法院既酌命相對人提供相當擔保金額為條件得對於
    抗告人之財產在新台幣100萬元之範圍內為假扣押，揆諸上
    開說明，經核並無不合，抗告意旨主張相對人就其假扣押之
    原因未為釋明，並非可採。至抗告意旨雖又略以：抗告人與
    邱政杰並無損害相對人債權之犯意聯絡，抗告人並非無權受
    讓股權；且縱認邱政杰不得移轉股權而移轉，相對人亦僅得
    請求將股權回復至邱政杰名下，此非金錢請求或得易為金錢
    請求之請求，應不得假扣押云云，惟，抗告人此部分所辯涉
    及實體事項之爭執，非假處分保全程序所得審究，抗告人據
    此指摘原法院裁定不當，亦無理由。
二、據上論結，本件抗告為無理由，爰依民事訴訟法第495條之1
    第1項、第449條第1項、第95條、第78條，裁定如主文。
中    華    民    國   100    年    7     月    7     日
                民事第三庭    審判長法  官  陳照德
                                    法  官  曾謀貴
                                    法  官  朱  樑
以上正本係照原本作成。
不得再抗告。
                                    書記官  曾煜智
中    華    民    國   100    年    7     月    7     日
                                                      Ｓ